臺北高等行政法院判決
　　　　　　　　　　　　　　　　　　　　94年度簡字第25號
原　　　告　甲○○
被　　　告　新竹縣政府
代　表　人　乙○○縣長）住同.
訴訟代理人　丁○○
上列當事人間因就業服務法事件，原告不服行政院勞工委員會中
華民國93年10月22日勞訴字第0930040221號訴願決定，提起行政
訴訟。本院判決如下：
　　主  文
原告之訴駁回。
訴訟費用由原告負擔。
　　事  實  及  理  由
一、事實概要：原告非法僱用逃逸之越南籍外國人HOANG NGOC B
    INH君（下稱：H君，護照號碼：A0000000A，原經核准於鰲
    興26號漁船從事船員之工作）及MAI XUAN CUONG君（下稱：
    M君，護照號碼：A0000000B，原經核准於鴻漁66號漁船從事
    船員之工作）至新竹縣竹北市○○○○道路從事涵管內淤泥
    清除之工作，案經新竹縣警察局竹北分局於民國93年5月26
    日當場查獲，該分局遂於93年6月25日以北警外字第093000
    3454號函移由被告新竹縣政府依權責核處。嗣經被告審查屬
    實，乃依就業服務法第57條第1款及第63條第1項規定，於93
    年7月7日以府勞福字第0930084967號違反就業服務法罰鍰案
    件處分書處原告罰鍰新臺幣（下同）15萬元整。原告不服，
    提起訴願，遭決定駁回，遂提起本件行政訴訟。
二、原告起訴請求原處分及訴願決定均撤銷，其意旨略以：
  (一)按「當事人主張事實，須負舉證責任，倘其所提出之證據，
    不足為主張事實之證明，自不能認其主張之事實為真實，又
    行政官署對於人民有所處罰，必須確實證明其違法之事實。
    倘不能確實證明違法事實之存在，其處罰即不能認為合法」
    ，此參改制前行政法院39年判字第2號判例即明。
  (二)查被告以新竹縣警察局竹北分局於93年5月26日在新竹縣竹
    北市六家高鐵站後道路，當場查獲越南籍逃逸外勞H君及M君
    2人，從事涵管內淤泥清除工作。警訊時外勞坦承受僱於原
    告，惟原告與該2名外勞根本素不相識，雖原告係同屬該2名
    外勞查獲地點處之水電工程營造商，但所承造之工程項目根
    本與該處分書內所戴之「從事涵管內淤泥清除工作」截然不
    同，況以該2名外勞遭竹北分局查獲時，當天原告根本未進
    場工作，而原告係經竹北分局通知後，始到該局報告一節，
    及該2名外勞於原告隨警局人員至被告所轄勞工局時，並未
    認得原告為何人等情即明原告與該2名外勞根本不識，何來
    僱用？雖原告已如前述詳實供述，但卻不為被告所接受。
  (三)次查，原告經警通知後，僅有1次前往製作筆錄，嗣並由警
    方人員帶同前往被告所轄勞工局配合調查，斯時該2名外勞
    亦同在現場，今警方人員卻辯稱原告從未與2名外勞同時出
    現過，此顯屬錯誤；又原告從未與警方任何人員協商或接洽
    同意支付遣送外勞費用事宜，現警方執稱：「曾多次與原告
    接洽中同意支付遣送外勞機票費用及提供外勞衣服，．．．
    」，此更屬無稽。
三、被告則答辯請求駁回原告之訴，理由如下：
  (一)本件係由新竹縣警察局竹北分局當場查獲，該2名外勞工作
    地點確為起訴人所包之水電工程場所，該2名外勞所做之工
    作雖非水電工，但其同行表示：在涵管內裝設水電工程，必
    先清除涵管內之淤泥，工程始能進行順利。再者，原告若不
    雇請其工作，不載其至工地做清除涵管內之淤泥工作，該2
    名外勞何願、何能從事此項工作？何況原告承認該查獲工地
    確屬其承包之工地無誤，又依據新竹縣警察局竹北分局六家
    派出所偵辦原告違反就業服務法查證報告，原告所稱不識該
    2名外勞，並不合理。
  (二)按就業服務法第57條第1款規定：「雇主聘僱外國人不得聘
    僱未經許可、許可失效或他人所聘僱之外國人」，同法第63
    條第1項規定：「違反第17條第1款規定者，處新臺幣15萬元
    以上75萬元以下罰鍰。5年內再犯者，處3年以下有期徒刑、
    拘役或科或科新臺幣120萬元以下罰金」，原告在起訴狀所
    述顯與事實不符，有記錄影本附卷可稽，違章事實洵堪認定
    ，準此，起訴理由難謂有據。揆諸首揭法條規定，核無不合
    ，是原處分應予維持。
四、按「為保障國民工作權，聘僱外國人工作，不得妨礙本國人
    之就業機會、勞動條件、國民經濟發展及社會安定」；「除
    本法另有規定外，外國人未經雇主申請許可，不得在中華民
    國境內工作」；「雇主聘僱外國人不得有下列情事：一、聘
    僱未經許可、許可失效或他人所申請聘僱之外國人。．．．
    」；「違反．．．第57條第1款．．．規定者，處新臺幣15
    萬元以上75萬元以下罰鍰」，分別為就業服務法第42條、第
    43條、第57條第1款及第63條第1項所明定。
五、原告雖主張其不認識該2名外勞，渠2人非其所僱用云云。惟
    查，外勞H君於警訊中供稱「我於91年10月17日入境臺灣，
    92年7月14日逃逸，逃逸後都找不到工作，最後才和MAI
    XUAN CUONG到新竹受僱甲○○從事涵管內的淤泥清除工作，
    甲○○有提供我食宿（住寶山鄉○○路36號），工作是我和
    MAI XUAN CUONG一起去找的，沒有人介紹，警方查獲時我和
    MAI XUAN CUONG在一起，從事涵管內淤泥清除工作，每天薪
    資800元，早上8點至下午17點」（見原處分卷附93年6月10
    日偵訊筆錄）；另外勞M君供稱「我於91年11月8日入境臺灣
    ，92年5月18日逃逸，逃逸後都找不到工作，後來才來新竹
    受僱甲○○從事涵管內的淤泥清除工作，甲○○有提供我食
    宿（住寶山鄉○○路36號），工作是我們自己找的，沒有人
    介紹，警方查獲時我和HOANG NGOC BINH在一起，從事涵管
    內的淤泥清除工作，每天800元薪資，早上8點至下午17點」
    （見原處分卷附93年6月10日偵訊筆錄）等語，核渠2人供述
    之情節一致，應可採信。又新竹縣警察局竹北分局承辦本案
    之警員丙○○於本院結證稱：「…我有私下跟雇主說如果人
    是你僱的，外勞髒髒的，需要衣物，你買1套衣服及機票讓
    人家回去，並去外國人收留所探望人家一下，順便把外勞放
    置他那裡私人衣物送過去，他回我說好。於是我跟外事組等
    他把錢送過來，一直沒有下文，外事組只好行文給越南駐台
    辦事處請他們協助。直到外勞要出境的前1個晚上，我由其
    中1位外勞帶路到竹南還是頭份交流道的1間透天厝，他說他
    跟老闆住在那裡。這趟是要去取回他私人的衣物。當時3個
    台灣工人在，沒有看到原告，他們說有看過那位外勞，結果
    我們找不到外勞的衣物，外勞猜他的衣物全部都被丟掉。於
    是我請在場的工人打電話給甲○○，我有指名甲○○，其中
    1個工人就打手機，請對方回來。我不知道他們到底打給誰
    ，那位電話中的人說他忙，沒辦法提供外勞衣物。我只好告
    訴在場的台灣工人說，如果他們認識外勞的話，請他們幫外
    勞買衣物，不過那時時間已晚，所以他們沒有幫外勞買衣物
    。我指名甲○○時，那些台灣工人也沒有說沒有這個人，很
    自然就依照我的話打電話了」；「（你們去的透天厝，是住
    家還是工寮？）那是很舊的透天厝，看起來是出租給人家短
    期住的，像是工寮」；「（你怎麼知道那3位是台灣工人？
    ）我一進去就問他們老闆在嗎？老闆是不是甲○○？他們沒
    有否認，外勞也說跟我說那3位是跟他一起工作的工人」等
    語（以上見本院卷第41、42頁）。由上開警員陪同外勞尋找
    行李之過程，外勞可以找到原告所設之工寮處所，並遇上與
    伊一同工作之台灣工人，及台灣工人對於警員之查詢未有查
    詢錯誤之反應等情節以觀，可知本件H君及M君2人確實受僱
    於原告無誤。則被告以原告違反就業服務法第57條第1款「
    聘僱他人所申請聘僱之外國人」之規定，依同法第63條第1
    項規定科處罰鍰，於法自屬有據。
六、從而，原處分於法並無違誤，訴願決定予以維持，亦無不合
    ，原告仍執前詞，訴請撤銷原處分及訴願決定，為無理由，
    應予駁回。又本件為簡易訴訟事件，爰不經言詞辯論而為判
    決，併予敘明。
據上論結，本件原告之訴為無理由，爰依行政訴訟法第98條第3
項前段、第233條第1項、第236條，判決如主文。
中　　華　　民　　國　　94　　年　 　7　　月　 29  　 日
                                第七庭法  官　李　玉　卿
上為正本係照原本作成。
本件以訴訟事件所涉及之法律見解具有原則性者為限，始得於本
判決送達後20日內向本院提出上訴狀並表明上訴理由，如已於本
判決宣示後送達前提起上訴者，應於判決送達後20日內補具上訴
理由（均按他造人數附繕本），且經最高行政法院許可後方得上
訴。
中　　華　　民　　國　　94　　年　　 7　　月　  29　　日
                                      書記官  林  苑  珍
